臺灣新北地方法院刑事判決　　　　　110年度審交訴字第110號
公　訴　人　臺灣新北地方檢察署檢察官
被　　　告　楊子漢



上列被告因過失致死案件，經檢察官提起公訴（110年度調偵字
第1093、1094號），被告於準備程序進行中就被訴事實為有罪之
陳述，本院合議庭裁定由受命法官獨任進行簡式審判程序並判決
如下：
    主  文
楊子漢汽車駕駛人，行經行人穿越道不依規定讓行人優先通行，
因過失致人於死，處有期徒刑陸月。緩刑貳年。
    事  實
一、楊子漢於民國110年1月11日7時45分許，駕駛車號000-0000
    號自用小貨車，沿新北市三重區忠孝路往忠孝路3段方向行
    駛，行經忠孝路與後竹圍街175巷路口時，本應注意車輛行
    經閃黃燈號誌路口應減速慢行，並應禮讓行人穿越道上之行
    人先行，不得任意闖越以免發生危險，而依當時天候雨、日
    間自然光線、濕潤柏油路面、無缺陷、無障礙物、視距良好
    等，並無不能注意之情事，竟疏未注意及此，貿然闖越通行
    ，適行人王秋蓉沿該路口行人穿越道自後竹圍街175巷端步
    行穿越該路口，楊子漢閃避不及將王秋蓉撞擊倒地，王秋蓉
    經送醫急救，仍因顱內出血致中樞神經衰竭死亡。嗣經警據
    報前往處理，楊子漢於肇事後，於有偵查權限之機關及公務
    員發覺其犯罪前，即向前往現場處理之員警表明其為肇事人
    自首並願接受裁判。
二、案經王秋蓉之女林慧貞訴由新北市政府警察局三重分局移送
    臺灣新北地方法院檢察署檢察官偵查後起訴。
    理  由
一、按除被告所犯為死刑、無期徒刑、最輕本刑為3 年以上有期
    徒刑之罪或高等法院管轄第一審案件者外，於前條第1 項程
    序進行中，被告先就被訴事實為有罪之陳述時，審判長得告
    知被告簡式審判程序之旨，並聽取當事人、代理人、辯護人
    及輔佐人之意見後，裁定進行簡式審判程序，刑事訴訟法第
    273條之1第1項定有明文。本件被告楊子漢所犯刑法第276條
    第1項之過失致死罪，非屬最輕本刑3年以上有期徒刑之罪，
    且被告於本院110年9月2日準備程序進行中，已就被訴之事
    實為有罪之陳述，經告知被告簡式審判程序之旨後，被告及
    公訴人均同意改依簡式審判程序審理，本院乃依上揭規定，
    裁定進行簡式審判程序，合先敘明。
二、前開犯罪事實，業經被告於警詢、偵查、本院準備程序及審
    理時均坦承不諱，並有長庚醫療財團法人林口長庚紀念醫院
    診斷證明書、新北市政府警察局三重分局道路交通事故照片
    黏貼紀錄表（現場監視錄影翻拍照片、現場照片）、警員黃
    詩軒及分隊長姚志翰職務報告、道路交通事故現場圖、道路
    交通事故調查報告表㈠㈡、新北市政府警察局舉發違反道路
    交通管理事件通知單、本署檢驗報告書、本署相驗屍體證明
    書、現場監視錄影檔案光碟、道路交通事故肇事人自首情形
    紀錄表各1 份附卷可參，足認被告之自白與事實相符，可以
    採信。從而，本件事證已臻明確，被告犯行堪以認定，應予
    依法論科。
三、按汽車駕駛人，無駕駛執照駕車、酒醉駕車、吸食毒品或迷
    幻藥駕車、行駛人行道或行經行人穿越道不依規定讓行人優
    先通行，因而致人受傷或死亡，依法應負刑事責任者，加重
    其刑至二分之一，道路交通管理處罰條例第86條第1 項定有
    明文。次按汽車行經行人穿越道，遇有行人穿越時，無論有
    無交通指揮人員指揮或號誌指示，均應暫停讓行人先行通過
    ，道路交通安全規則第103條第2項則有明定。查被告於附件
    起訴書犯罪事實欄所載時、地，駕駛自用小貨車行經新北市
    三重區忠孝路與後竹圍街175 巷路口時，未注意車前狀況，
    未禮讓行人優先通行，而肇事致本件交通事故，此有上開案
    發現場照片、監視錄影畫面翻拍照片、道路交通事故現場圖
    各1 份在卷可佐，被告駕車行經行人穿越道不依規定讓行人
    優先通行甚明，核被告所為，係犯道路交通管理處罰條例第
    86條第1項暨刑法第276條之汽車駕駛人，行經行人穿越道不
    依規定讓行人優先通行，因過失致人於死罪。被告駕車行經
    行人穿越道不依規定讓行人優先通行，因而致人死亡，依法
    應負刑事責任，自應依道路交通管理處罰條例第86條第1 項
    規定加重其刑。又被告於車禍發生後，在犯罪未被有偵查權
    限之機關、公務員或員警發覺前，主動向據報前往現場處理
    之新北市政府警察局交通警察大隊三重分隊交通事故處理小
    組員警表明係肇事者，而願接受裁判之情，此有前開自首情
    形記錄表1份在卷可佐，被告合於自首要件，爰依刑法第62
    條前段規定減輕其刑，並依法先加後減之。
四、爰審酌被告駕駛自用小貨車，行車疏未注意車前狀況，因而
    肇事致被害人王秋蓉受有死亡之嚴重結果，且其過失行為使
    告訴人及被害人家屬身心受到莫大痛苦，所為應予非難，兼
    衡被告素行、高職畢業之智識程度（見本院卷附被告個人戶
    籍資料查詢結果1紙）、家庭經濟狀況勉持（見臺灣新北地
    方檢察署110年度偵字第7774號卷第9頁調查筆錄受詢問人欄
    位）、須扶養父親及2名分別就讀小學一年級、五年級之小
    孩、目前月收入新臺幣3萬多元，於犯後坦承犯行並與告訴
    人及被害人家屬達成調解並已履行完畢（見臺灣新北地方法
    院檢察署110年度調偵字第1094號卷第5、11至12頁）等一切
    情狀，量處如主文所示之刑，以資懲儆。
五、末查，被告前未曾因故意犯罪受有期徒刑以上刑之宣告，有
    臺灣高等法院被告前案紀錄表1份在卷可參，其因駕車疏失
    致罹刑典，事後坦承犯行，且已與告訴人及被害人家屬達成
    調解並已履行完畢（見前述），堪認確有悔意，信其經此偵
    審程序，應知所警惕而無再犯之虞，是本院認所宣告之刑以
    暫不執行為適當，爰依刑法第74條第1項第1款規定，併予宣
    告緩刑2年，以啟自新。
據上論斷，應依刑事訴訟法第273條之1第1項、第299條第1 項前
段，判決如主文。
本案經檢察官林蔚宣偵查起訴，由檢察官高智美到庭執行公訴。
中    華    民    國   110    年     9    月    23    日
                  刑事第二十三庭  法  官  傅明華
上列正本證明與原本無異。
如不服本判決，應於判決送達後20日內敘明上訴理由，向本院提
出上訴狀(應附繕本)，上訴於臺灣高等法院。其未敘述上訴理由
者，應於上訴期間屆滿後20日內向本院補提理由書「切勿逕送上
級法院」。
                                  書記官  黃毓琪
中    華    民    國   110    年     9    月    23    日
附錄本案論罪科刑法條全文：
道路交通管理處罰條例第86條
汽車駕駛人，無駕駛執照駕車、酒醉駕車、吸食毒品或迷幻藥駕
車、行駛人行道或行經行人穿越道不依規定讓行人優先通行，因
而致人受傷或死亡，依法應負刑事責任者，加重其刑至二分之一
。
汽車駕駛人，在快車道依規定駕車行駛，因行人或慢車不依規定
，擅自進入快車道，而致人受傷或死亡，依法應負刑事責任者，
減輕其刑。
　
中華民國刑法第276條
因過失致人於死者，處5 年以下有期徒刑、拘役或50萬元以下罰
金。